臺灣高雄地方法院民事判決　　　　　　　 96年度訴字第621號
原　　　告　寶生股份有限公司
法定代理人　丙○○
訴訟代理人　甲○○
被　　　告　上買百貨股份有限公司
法定代理人　乙○○
上列當事人間給付貨款等事件，本院於民國96年5 月14日言詞辯
論終結，判決如下：
    主  文
被告應給付原告新台幣肆拾萬陸仟貳佰貳拾柒元，及自民國九十
六年三月三日起至清償日止，按週年利率百分之五計算之利息。
被告應給付原告新台幣肆拾柒萬捌仟參佰貳拾元，及如附表所示
之提示日起至清償日止，按週年利率百分之六計算之利息。
訴訟費用由被告負擔。
    事實及理由
壹、程序方面：
一、按訴狀送達後，原告不得將原訴變更或追加他訴，但擴張應
    受判決事項之聲明者，不在此限，民事訴訟法第255 條第1
    項第3 款定有明文。本件原告起訴後，於本院民國96年4 月
    24日準備程序期日，將其訴之聲明第一項請求金額新台幣（
    下同）400,896 元擴張為406,227 元，其餘聲明如主文第1
    項、第2 項所示，經核係屬擴張應受判決事項之聲明，揆諸
    首揭規定，於法有據，合先敘明。
二、本件被告經合法通知，未於言詞辯論期日到場，核無民事訴
    訟法第386 條各款所列情形，爰依原告聲請，由其一造辯論
    而為判決。
貳、實體方面：
一、原告主張：兩造間口頭訂立經常性之銷售契約，約定由原告
    將其所有之飲料商品交由被告銷售，出貨時間採彈性方式，
    一經被告叫貨，原告隨即供應貨物予被告，原告並定期至被
    告賣場巡視架上貨物有無缺少，如發現短缺便即時補貨，雙
    方約定於每月月底，按當月實際出貨之商品數量及所議定之
    價格結算貨款，被告應於每月結算後給付現金或開立同額支
    票以代貨款之交付。嗣被告自95年3 月29日起至95年5 月30
    日止，陸續向原告訂購價值合計406,227 元之飲料商品，原
    告依約出貨完畢，被告自應給付貨款406,227 元（下稱系爭
    貨款），惟迄今未給付；又原告另執有被告所簽發如附表所
    示之支票2 紙（下稱系爭支票），票面金額合計478,320 元
    （下稱系爭票款），經原告屆期提示，均遭退票而不獲兌現
    ，爰依兩造間之銷售契約及票據之法律關係，提起本件訴訟
    等情。並聲明：（一）被告應給付原告406,227 元，及自起
    訴狀繕本送達翌日起至清償日止，按週年利率百分之5 計算
    之利息。（二）被告應給付原告478,320 元，及分別自如附
    表所示之提示日起至清償日止，按週年利率百分之6 計算之
    利息。
二、被告未於言詞辯論期日到場，亦未提出書狀作任何聲明或陳
    述。
三、原告主張被告積欠貨款及票款未付，應負清償之責等情，是
    本件應審究者為：（一）被告是否積欠系爭貨款？原告請求
    被告給付系爭貨款及其遲延利息，有無理由？（二）被告是
    否積欠系爭票款？原告請求被告給付系爭票款及其遲延利息
    ，有無理由？茲分論如下：
（一）被告是否積欠系爭貨款？原告請求被告給付系爭貨款及其
      遲延利息，有無理由？
   1、按繼續性供給契約，即當事人約定一方於一定或不定之限
      期內，向他方繼續供給定量之一定種類、品質之物，而他
      方支付一定或按一定標準計算價金之契約。此種繼續性之
      關係，雖屬分期給付，但仍屬單一之雙務契約。經查，原
      告主張其與被告口頭約定之銷售契約，屬經常性之銷售契
      約，雙方約定由原告將其所有之飲料商品交由被告銷售，
      出貨時間採彈性方式，一經被告叫貨，原告應隨即供應貨
      物，原告並定期至被告賣場巡視架上貨物有無缺少，如發
      現短缺便即時補貨，雙方約定於每月月底，按當月實際出
      貨之商品數量及所議定之價格結算貨款，被告應於每月結
      算後給付現金或開立同額支票以代貨款之交付，而被告自
      95年3 月29日起至95年5 月30日止，陸續向原告訂購價值
      合計406,227 元之飲料商品，原告已依約出貨，被告至今
      未付貨款等情，業據其提出經被告簽收之出貨簽認單11紙
      、銷貨單寄單證明4 紙、應收帳款對帳單8 張為證，並經
      本院審核大致相符，而按被告經本院合法通知，無正當理
      由均未到庭爭執，復未提出任何書狀供本院斟酌，本院依
      調查證據之結果，堪信原告主張此部分事實為真正。
   2、次按給付有確定期限者，債務人自期限屆滿時起，負遲責
      任。給付無確定期限者，債務人於債權人得請求給付時，
      經其催告而未為給付，自受催告時起，負遲延責任；遲延
      之債務，以支付金錢為標的者，債權人得請求依法定利率
      計算之遲延利息；應付利息之債務，其利率未經約定，亦
      無法律可據者，週年利率為百分之5 ，民法第229 條第1
      項、第2 項、第233 條第1 項、第203 條分別定有明文。
      經查，被告積欠原告系爭貨款迄未清償乙節，業如前述，
      則揆諸上揭規定之意旨，原告請求被告給付406,227 元，
      及自起訴狀繕本送達翌日即96年3 月3 日起至清償日止，
      按週年利率百分之5 計算之利息，洵屬正當。
（二）被告是否積欠系爭票款？原告請求被告給付系爭票款及其
      遲延利息，有無理由？
      按支票發票人應照支票文義擔保支票之支付；執票人向支
      票債務人行使追索權時，得請求自為付款提示日起之利息
      ，如無約定利率者，依年利6 釐計算，票據法第126 條、
      第133 條分別定有明文。經查，原告主張除系爭貨款外，
      被告另積欠原告貨款478,320 元，並曾開立同額之系爭支
      票交予原告，以代貨款之支付，惟屆時提示支票均因存款
      不足、拒絕往來戶而遭退票等情，業據原告提出支票暨退
      票理由單各2 紙為證，並經本院審核與所述相互無誤，而
      被告經本院合法通知，亦無正當理由均未到庭爭執，復未
      提出任何書狀供本院斟酌，本院依調查證據之結果，堪信
      原告上開主張為真。從而，原告請求被告給付系爭票款，
      及如附表所示之提示日起至清償日止，按週年利率百分之
      6 計算之利息，即屬有據。
四、綜上所述，被告既積欠原告系爭貨款及系爭票款未清償，則
    原告本於兩造間之經銷契約及票據之法律關係，請求被告給
    付406,227 元，及自96年3 月3 日起至清償日止，按週年利
    率百分之5 計算之利息；給付478,320 元，及如附表所示之
    提示日起至清償日止，按週年利率百分之6 計算之利息，即
    有理由，應予准許。
五、據上論結，本件原告之訴為有理由，依民事訴訟法第385 條
    第1 項前段、第78條，判決如主文。
中　　華　　民　　國　　96　　年　　5 　　月　　28　　日
                  民事第五庭審判長法　官　李昭彥
                                  法  官  柯彩燕
                                  法  官  毛妍懿
正本係照原本作成。
如不服本判決，應於送達後20日內，向本院提出上訴狀並表明上
訴理由，如於本判決宣示後送達前提起上訴者，應於判決送達後
10日內補提上訴理由書（須附繕本）。
中　　華　　民　　國　　96　　年　　5 　　月　　28　　日
                                  書記官  王淑娟
附表：
┌──┬────┬───────┬─────┬────┬─────┬─────┐
│編號│發票日  │付款人        │ 帳號     │  票號  │面額（新台│提示日即利│
│    │        │              │          │        │幣）      │息起算日  │
├──┼────┼───────┼─────┼────┼─────┼─────┤
│一  │95.06.12│台灣中小企業銀│000000000 │0000000 │342,590元 │95.06.12  │
│    │        │行北高雄分行  │          │        │          │          │
├──┼────┼───────┼─────┼────┼─────┼─────┤
│二  │95.07.12│同上          │同上      │0000000 │135,730元 │95.07.12  │
├──┴────┴───────┴─────┴────┴─────┴─────┤
│本金合計：478,320元。                                                       │
└──────────────────────────────────────┘
